<?xml version='1.0' encoding='utf-8'?>
<verb default="infeirigh" disambig="">
  <verbalNoun default="infeiriú" />
  <verbalAdjective default="infeirithe" />
  <tenseForm default="infeirigh" tense="Past" dependency="Indep" person="Base" />
  <tenseForm default="infeiríomar" tense="Past" dependency="Indep" person="Pl1" />
  <tenseForm default="infeiríodar" tense="Past" dependency="Indep" person="Pl3" />
  <tenseForm default="infeiríodh" tense="Past" dependency="Indep" person="Auto" />
  <tenseForm default="infeirigh" tense="Past" dependency="Dep" person="Base" />
  <tenseForm default="infeiríomar" tense="Past" dependency="Dep" person="Pl1" />
  <tenseForm default="infeiríodar" tense="Past" dependency="Dep" person="Pl3" />
  <tenseForm default="infeiríodh" tense="Past" dependency="Dep" person="Auto" />
  <tenseForm default="infeiríodh" tense="PastCont" dependency="Indep" person="Base" />
  <tenseForm default="infeirínn" tense="PastCont" dependency="Indep" person="Sg1" />
  <tenseForm default="infeiríteá" tense="PastCont" dependency="Indep" person="Sg2" />
  <tenseForm default="infeirímis" tense="PastCont" dependency="Indep" person="Pl1" />
  <tenseForm default="infeirídís" tense="PastCont" dependency="Indep" person="Pl3" />
  <tenseForm default="infeirítí" tense="PastCont" dependency="Indep" person="Auto" />
  <tenseForm default="infeiríodh" tense="PastCont" dependency="Dep" person="Base" />
  <tenseForm default="infeirínn" tense="PastCont" dependency="Dep" person="Sg1" />
  <tenseForm default="infeiríteá" tense="PastCont" dependency="Dep" person="Sg2" />
  <tenseForm default="infeirímis" tense="PastCont" dependency="Dep" person="Pl1" />
  <tenseForm default="infeirídís" tense="PastCont" dependency="Dep" person="Pl3" />
  <tenseForm default="infeirítí" tense="PastCont" dependency="Dep" person="Auto" />
  <tenseForm default="infeiríonn" tense="PresCont" dependency="Indep" person="Base" />
  <tenseForm default="infeirím" tense="PresCont" dependency="Indep" person="Sg1" />
  <tenseForm default="infeirímid" tense="PresCont" dependency="Indep" person="Pl1" />
  <tenseForm default="infeirítear" tense="PresCont" dependency="Indep" person="Auto" />
  <tenseForm default="infeiríonn" tense="PresCont" dependency="Dep" person="Base" />
  <tenseForm default="infeirím" tense="PresCont" dependency="Dep" person="Sg1" />
  <tenseForm default="infeirímid" tense="PresCont" dependency="Dep" person="Pl1" />
  <tenseForm default="infeirítear" tense="PresCont" dependency="Dep" person="Auto" />
  <tenseForm default="infeireoidh" tense="Fut" dependency="Indep" person="Base" />
  <tenseForm default="infeireoimid" tense="Fut" dependency="Indep" person="Pl1" />
  <tenseForm default="infeireofar" tense="Fut" dependency="Indep" person="Auto" />
  <tenseForm default="infeireoidh" tense="Fut" dependency="Dep" person="Base" />
  <tenseForm default="infeireoimid" tense="Fut" dependency="Dep" person="Pl1" />
  <tenseForm default="infeireofar" tense="Fut" dependency="Dep" person="Auto" />
  <tenseForm default="infeireodh" tense="Cond" dependency="Indep" person="Base" />
  <tenseForm default="infeireoinn" tense="Cond" dependency="Indep" person="Sg1" />
  <tenseForm default="infeireofá" tense="Cond" dependency="Indep" person="Sg2" />
  <tenseForm default="infeireoimis" tense="Cond" dependency="Indep" person="Pl1" />
  <tenseForm default="infeireoidís" tense="Cond" dependency="Indep" person="Pl3" />
  <tenseForm default="infeireofaí" tense="Cond" dependency="Indep" person="Auto" />
  <tenseForm default="infeireodh" tense="Cond" dependency="Dep" person="Base" />
  <tenseForm default="infeireoinn" tense="Cond" dependency="Dep" person="Sg1" />
  <tenseForm default="infeireofá" tense="Cond" dependency="Dep" person="Sg2" />
  <tenseForm default="infeireoimis" tense="Cond" dependency="Dep" person="Pl1" />
  <tenseForm default="infeireoidís" tense="Cond" dependency="Dep" person="Pl3" />
  <tenseForm default="infeireofaí" tense="Cond" dependency="Dep" person="Auto" />
  <moodForm default="infeiríodh" mood="Imper" person="Base" />
  <moodForm default="infeirím" mood="Imper" person="Sg1" />
  <moodForm default="infeirigh" mood="Imper" person="Sg2" />
  <moodForm default="infeirímis" mood="Imper" person="Pl1" />
  <moodForm default="infeirígí" mood="Imper" person="Pl2" />
  <moodForm default="infeirídís" mood="Imper" person="Pl3" />
  <moodForm default="infeirítear" mood="Imper" person="Auto" />
  <moodForm default="infeirí" mood="Subj" person="Base" />
  <moodForm default="infeirímid" mood="Subj" person="Pl1" />
  <moodForm default="infeirítear" mood="Subj" person="Auto" />
</verb>
